臺灣板橋地方法院刑事判決　　　　　　　　　　　　　九十一年度易緝字第九六號
　　公　訴　人　臺灣板橋地方法院檢察署檢察官
　　被　　　告　丙○○
右列被告因恐嚇取財案件，經檢察官提起公訴（九十年度偵字第一四四五四號），本
院判決如左：
    主  文
丙○○連續意圖為自己不法之所有，以恐嚇使人將本人之物交付，處有期徒刑壹年。
扣案之西瓜刀壹把沒收。
    事實
一、丙○○基於意圖為自己不法所有之概括犯意，（一）於民國九十年六月二十一日
    凌晨三時五十一分許，騎乘其所有車牌號碼ＤＥＱ─９３６號輕型機車，頭戴黑
    色半罩式安全帽並穿著咖啡色及藍色相間外套，行經臺北縣蘆洲市○○○路二三
    八號「７─１１便利商店」，即進入該店假欲購物，並拿取飲料至櫃檯，趁店員
    甲○○結帳時，自其外套內抽出其所有預藏之西瓜刀一把，手握刀柄放置櫃檯上
    ，嚇令甲○○交出店內現金，使甲○○心生畏懼，自收銀機內取出現金及櫃檯旁
    之十餘包香菸（價值合計新台幣「下同」四千一百二十八元）交付之，丙○○得
    手後，即騎乘前開機車逃離現場；（二）又於九十年六月二十四日二時許，丙○○先至台北縣三重市○路○街九二號陳長志所經營之挑戰者網咖店，向陳長志假
    稱欲回家洗澡而借得陳長志所有車牌號碼ＦＷＪ─○八九號之重型機車，戴黑色
    半罩式安全帽並穿著咖啡及藍色相間外套，於同日三時許，騎乘該重型機車行經
    臺北縣三重市○○○街二十六號「７─１１便利商店」，進入該店以上揭相同方
    法，嚇令店員乙○○交付店內現金，使乙○○心生畏懼，而自櫃檯收銀機內取出
    現金四千一百七十三元交付之，丙○○得手後，即騎乘前開重型機車逃離現場。
    嗣為警循線查知係丙○○所為，經由其叔叔、父母策動，丙○○於九十年六月二
    十七日八時許，在臺北縣三重市○○○路與自強路一段交岔路口向警方人員投案
    ，並帶同警方人員在臺北縣蘆洲市○○路三七五號旁，扣得其所有供犯前開恐嚇
    取財罪所用之西瓜刀一把。
二、案經統一超商股份有限公司訴由臺北縣警察局（現改制為臺北縣政府警察局）三
    重分局報請板橋地方法院檢察署檢察官偵查起訴。
    理  由
一、右揭事實，業據被告丙○○於警偵訊及本院審理中坦承不諱，核與證人甲○○、
    乙○○於警偵訊中證述遭恐嚇而交付財物、及證人陳長志證述其出借機車予被告
    之情節相符，並有台北縣三重市○○○街二十六號「７─１１便利商店」現場照
    片四張、被告於九十年六月二十四日三時許於台北縣三重市○○○街二十六號「
    ７─１１便利商店」恐嚇取財之監視錄影帶翻拍照片八張、被告帶同警方至蘆洲
    市○○路三七五號起獲犯案西瓜刀之照片四張、被告犯案時所穿著之咖啡色及藍
    色相間外套照片三張、被告犯案所騎乘之車牌號碼ＤＥＱ─９３６輕型機車及Ｆ
    ＷＪ─○八九號重型機車照片各四張、台北縣三重市○路○街九二號挑戰者網咖
    店照片一張及其內監視錄影帶翻拍照片八張，復有「７─１１便利商店」之監視
    錄影帶二捲及西瓜刀一把扣案可證。本件事證明確，被告之犯行，足堪認定。
二、核被告之所為，係犯刑法第三百四十六條第一項之恐嚇取財罪。其如事實欄一、
    （一）、（二）先後二次恐嚇取財犯行，時間緊接，罪名及犯罪構成要件均屬相
    同，顯係基於概括犯意為之，應依連續犯論以一罪，並依法加重其刑。爰審酌被
    告年輕力富，但不思以正當途徑賺錢謀生，竟意圖不勞而獲恐嚇商店取財，犯罪
    之動機、手段、所生危害、犯罪後坦承犯行之態度等一切情狀，量處如主文所示
    之刑，以示懲警。扣案之西瓜刀一把，係被告所有並供犯恐嚇取財罪所用之物，
    業據被告供明在卷，應依刑法第三十八條第一項第二款之規定宣告沒收。
三、另被告於九十年七月三十日凌晨，騎乘機車行經台北縣淡水鎮○○路○段三三三
    號ＯＫ便利商店時，見店內僅有一名員工丁○○，竟意圖為自己不法之所有，持
    自備之西瓜刀一把進入該店，並於同日一時五十八分許，靠近櫃檯高舉西瓜刀，
    對櫃檯內之員工丁○○，喝稱：「要搶劫」等語，至使丁○○不能抗拒，將櫃檯
    現金三千二百三十五元及七星牌香菸十八包依被告指示放入袋中並交付被告，被
    告得手後，即騎乘機車逃逸，案經台北縣警察局淡水分局報請台灣士林地方法院
    檢察署檢察官偵查，以九十年度偵字第八九七六號起訴，並由台灣士林地方法院
    以九十年度訴字第五二三號審理中（下稱另案）。經查，證人丁○○於另案台灣
    士林地方法院訊問時證稱：「．．．被告將刀子高舉說要搶劫，之後除了把袋子
    給我要我裝錢外就沒有其他動作了，被告沒有將刀子架在我脖子上。．．．」（
    見另案九十年十二月二十日之訊問筆錄），固可見被告亦持西瓜刀、喝令超商店
    員丁○○交出財物之行為，僅使丁○○心生畏懼，而未達使其不能抗拒之程度，
    涉犯刑法第三百四十六條第一項之恐嚇取財罪嫌重大（與本案恐嚇取財之對象、
    所用手段、所犯罪名均相同）。惟查，被告於本院審理時供稱：「警方找到我戶
    籍地，透過我叔叔及父母在聯絡我，我才出來投案的，我想，我也躲不過了，才
    會出來投案，（你投案時，有無想到以後出來，還要再搶超商？）沒有。且我當
    時想，以後也不要再搶超商了。（為何七月三十日又去搶？）那時，沒有人理我
    ，我自己又帶一個四歲的小孩，我想回去雲林投靠我祖母，因為沒有錢回去，才
    會再去搶，因為，我沒有回去雲林的車費，刀子是我很久以前就有的，是另外一
    支，我找了一陣子，在我淡水鎮○○○街找出來，我才拿這支去搶。：：」等語
    （見本院九十一年七月二十九日之審判筆錄），由是觀之，被告於九十年六月二
    十七日向警方投案時，已決定不再行搶超商，其嗣因欲返回雲林老家，欠缺路費
    之故，才找出其所有之另一支西瓜刀，並於九十年七月三十日在台北縣淡水鎮○○路○段三三三號ＯＫ便利商店，再度向店員丁○○恐嚇取財，被告顯係另行起
    意而為，該另案與本案無連續犯裁判上一罪關係，非本案起訴效力所及，本院無
    從併予審理，特此敘明。
據上論斷，應依刑事訴訟法第二百九十九條第一項前段，刑法第五十六條、第三百四
十六條第一項、第三十八條第一項第二款，罰金罰鍰提高標準條例第一條前段，判決
如主文。
本案經檢察官伍逸康到庭執行職務。
中      華      民      國      九十一      年    八    月     十二     日
                                  臺灣板橋地方法院刑事第四庭
                                          法  官  劉  大  衛
右正本證明與原本無異。
如不服本判決，應於判決送達後十日內向本院提出上訴狀。
                                          書記官  蕭  興  南
中      華      民      國      九十一      年      八    月    十六    日
附錄本案所犯法條全文：
中華民國刑法第三百四十六條
意圖為自己或第三人不法之所有，以恐嚇使人將本人或第三人之物交付者，處六月以
上五年以下有期徒刑，得併科一千元以下罰金。
以前項方法得財產上不法之利益，或使第三人得之者，亦同。
前二項之未遂犯罰之。
